【裁判字號】    98,易,932
【裁判日期】    980512
【裁判案由】    竊盜等
【裁判全文】
臺灣板橋地方法院刑事判決               98年度易字第932號
公  訴  人  臺灣板橋地方法院檢察署檢察官
被      告  甲○○
                （現另案於臺灣臺北監獄臺北分監執行中）
            丙○○
                （現另案於臺灣臺北監獄臺北分監執行中）
上列被告因竊盜等案件，經檢察官提起公訴（97年度偵字第2694
6號），由本院裁定改依簡式審判程序審理，並判決如下：
    主  文
甲○○共同於夜間侵入住宅、毀越門扇、牆垣竊盜，累犯，處有
期徒刑捌月。
丙○○搬運贓物，累犯，處拘役伍拾日，如易科罰金，以新臺幣
壹仟元折算壹日。
    事  實
一、甲○○前於民國94年間因施用第1 、2 級毒品案件，經臺灣
    板橋地方法院（下稱本院）95年度訴字第286 號各判處有期
    徒刑10月、4 月，應執行有期徒刑1 年確定；復於95年間因
    犯贓物罪案件，再經本院95年度訴字第864 號判處有期徒刑
    3 月確定；另於95年間因犯竊盜罪案件，經本院95年度易字
    第886 號判處有期徒刑10月確定，嗣上開4 罪由本院96年度
    聲減字第1361號裁定分別減刑為有期徒刑5 月、2 月、1 月
    又15日及5 月，並合併定應執行有期徒刑10月確定，甫於96
    年9 月23日縮刑期滿執行完畢。丙○○前曾於93年間因施用
    第1 、2 級毒品案件，經本院93年度訴字第1096號各判處有
    期徒刑11月、5 月，應執行有期徒刑1 年2 月確定；復於95
    年間因偽造文書等案件，經臺灣臺東地方法院94年度易字第
    291 號各判處有期徒刑9 月、4 月，應執行有期徒刑1 年確
    定，嗣再由該院以96年度聲減字第232 號裁定分別減刑為有
    期徒刑4 月又15日、2 月，應執行有期徒刑6 月確定，經與
    上述應執行有期徒刑1 年2 月部分接續執行後，甫於96年11
    月28日縮刑期滿執行完畢。詎其二人猶不悔改，先由甲○○
    與年籍身分不詳之成年男子，共同基於意圖為自己不法所有
    之犯意聯絡，於97年7 月26日凌晨2 時18分許之夜間，至乙○○所有位於臺北縣樹林市○○路○ 段82巷2 號1 樓之住處
    前，以攀爬踰越該住處牆垣（無故侵入住宅部分，未經提出
    告訴），再進一步拆卸木窗後攀爬侵入屋內，並以腳踹開破
    壞該處屋內房門喇叭鎖之方式，進而竊取置於該房間內之列
    表機、微波爐及音響等家電用品，此間甲○○於得手後，隨
    即以電話聯繫駕駛車號446-EY號營業小客車之丙○○前來，
    而丙○○明知當時正值凌晨深夜，且上址並非甲○○之住處
    ，同時甲○○所要求搬運之上開物品，均係甲○○所竊得之
    贓物，竟仍基於搬運贓物之犯意，於同日凌晨3 時41分許，
    駕駛上開營業用小客車至該處大門前，將甲○○所竊得之贓
    物，受託載運送至臺北縣板橋市○○路與篤行路路口，始行
    卸下，並由甲○○交付現金新臺幣（下同）160 元作為酬勞
    。嗣因乙○○發覺其上開住處遭竊後立即報警處理，並主動
    調閱上址附近之監視錄影帶交由警方偵辦，始循線查悉上情
    。
二、案經乙○○訴由臺北縣政府警察局樹林分局報告臺灣板橋地
    方法院檢察署檢察官偵查起訴。
    理  由
一、上開犯罪事實，業經被告甲○○、丙○○於本院審理時均坦
    承不諱，核與告訴人乙○○於警詢時及偵查中所指證財物失
    竊之情節大致相符，並有監視錄影帶翻拍照片6 張、查獲車
    輛照片 4張、案發現場照片2張及監視器影像光碟1片在卷可
    資佐證，足認被告2人之自白與事實相符，是以本件事證明
    確，被告2人之犯行堪以認定，應依法論科。
二、核被告甲○○所為，係犯刑法第321 條第1 項第1 款、第2
    款之加重竊盜罪；被告丙○○所為，則係犯刑法第349 條第
    2 項之搬運贓物罪。又被告甲○○與年籍身分不詳之成年男
    子間，就上開加重竊盜罪之犯行，有犯意聯絡及行為分擔，
    應論以共同正犯。查被告甲○○前於94年間因施用第1 、2
    級毒品案件，經本院95年度訴字第286 號各判處有期徒刑10
    月、4月，應執行有期徒刑1年確定，其後於95年間因犯贓物
    罪案件，經本院95年度訴字第864號判處有期徒刑3月確定，
    以及另於95年間因犯竊盜罪案件，經本院95年度易字第886
    號判處有期徒刑10月確定，嗣上開4 罪由本院96年度聲減字
    第1361號裁定分別減刑為有期徒刑5月、2月、1月又15日及5
    月，並合併定應執行有期徒刑10月確定，甫於96年9 月23日
    縮刑期滿執行完畢；被告丙○○前曾於93年間因施用第1、2
    級毒品案件，經本院93年度訴字第1096號各判處有期徒刑11
    月、5 月，應執行有期徒刑1年2月確定，其後於95年間因偽
    造文書等案件，經臺灣臺東地方法院94年度易字第29 1號各
    判處有期徒刑9月、4月，應執行有期徒刑1 年確定，嗣再由
    該院以96年度聲減字第232號裁定分別減刑為有期徒刑4月又
    15日、2月，應執行有期徒刑6月確定，經接續執行後，甫於
    96年11月28日縮刑期滿執行完畢等節，分別有臺灣高等法院
    被告前案紀錄表各1份在卷可稽，其2 人於5年以內故意再犯
    本件有期徒刑以上之罪，均為累犯，應各依刑法第47條第1
    項規定加重其刑。爰審酌被告2 人均有多次毒品、竊盜等之
    前科紀錄，素行不佳，且於本件竟又利用夜深人靜之際，由
    被告甲○○夥同不詳之成年男子侵入被害人住宅內竊取家電
    用品等財物，隨即再由被告丙○○駕駛計程車將之搬運至他
    處，企圖掩人耳目，佯為該住處所有人搬家之狀，以遂其等
    犯罪之目的，惡性不輕，復參酌其2 人犯罪之手段、動機、
    目的、各自參與之情節、被害人實際所受財產損害程度以及
    被告2 人於本院審理時均已據實坦承犯行，犯後態度尚稱良
    好等一切情狀，分別量處如主文所示之刑，並就被告丙○○
    所犯贓物罪部分，諭知易科罰金之折算標準，以示儆懲。
三、 末按「除被告所犯為死刑、無期徒刑、最輕本刑為3 年以
     上有期徒刑之罪或高等法院管轄第1 審案件者外，於前條
     第1項 程序進行中，被告先就被訴事實為有罪之陳述時，
     審判長得告知被告簡式審判程序之旨，並聽取當事人、代
     理人、辯護人及輔佐人之意見後，裁定進行簡式審判程序
     。」刑事訴訟法第273 條之1 定有明文。查本件被告甲○○、丙○○各自所犯上開刑法第321 條第1 項、第349 條
     第2 項之罪，均非最輕本刑為3 年以上有期徒刑之罪，且
     被告2 人於本院98年4 月28 日準備程序進行中，復就被訴
     之事實為有罪之陳述，經告知被告簡式審判程序之旨，被
     告2 人及公訴人對於本件改依簡式審判程序審理亦均表示
     同意，是本院即依前揭刑事訴訟法規定，裁定本件進行簡
     式審判程序，附此敘明。
據上論斷，應依刑事訴訟法第273之1第1項、第299條第1項前段
，刑法第28條、第321 條第1 項第1 款、第2 款、第349 條第2
項、第41條第1 項前段、第47條第1 項，刑法施行法第1 條之1
，判決如主文。
本案經檢察官黃明絹到庭執行職務。
中    華    民    國    98    年    5     月    12    日
                      刑事第十九庭
                            法  官  楊仲農
上列正本證明與原本無異。
如對本判決不服，應於送達後10日內，向本院提出上訴狀（應抄
附繕本）告訴人或被害人如對於本判決不服者，應具備理由請求
檢察官上訴，其上訴期間之計算係以檢察官收受判決正本之日期
為準。
                            書記官  陳香君
中    華    民    國    98    年    5     月    13    日
附錄本案論罪科刑之法條：
中華民國刑法第321條
犯竊盜罪而有左列情形之一者，處六月以上、五年以下有期徒刑
：
一、於夜間侵入住宅或有人居住之建築物、船艦或隱匿其內而犯
    之者。
二、毀越門扇、牆垣或其他安全設備而犯之者。
三、攜帶兇器而犯之者。
四、結夥三人以上而犯之者。
五、乘火災、水災或其他災害之際而犯之者。
六、在車站或埠頭而犯之者。
前項之未遂犯罰之。
中華民國刑法第349條
（普通贓物罪）
收受贓物者，處 3 年以下有期徒刑、拘役或 5 百元以下罰金。
搬運、寄藏、故買贓物或為牙保者，處 5 年以下有期徒刑、拘役
或科或併科 1 千元以下罰金。
因贓物變得之財物，以贓物論。


司法院資訊處製作；財團法人民間司法改革基金會備份。
